# 请教陈版：关于租赁的识别

提问人：cliarewu 时间：2021-04-13 13:33:03
业务背景：公司（乙方）因存储天然气需要，与供应商（甲方）签订了地下盐穴的“库容租赁合同”，合同期 3 年。合同中提及：库容租赁指甲方通过单个或多个储气单元的形式，以储存天然气为目的出租给乙方，库容租赁空间为N个储气单元。乙方授权甲方免费在其租赁的储气库中存放天然气，作为乙方预购买调峰气的储备。乙方对其租赁的储气库库容依约缴纳相关费用后，即享有相应年度该租赁库容部分调峰气的优先购买权益（非所有权）。
请教陈版：该库容是否属于“已识别资产”？乙方是否有权主导该库容在整个使用期间内的使用？该业务是否适用租赁准则呢？如果不适用租赁准则，则需适用什么准则，如何计量？
非常感谢！

回答人：chenyiwei
要考虑本案例中的库容是否为“已识别资产”，主要考虑是乙方租赁的 库容是否几乎相当于甲方所拥有的全部库容，或者明确指明了储气单元的唯一识别编号？如果这两者都不满足，则不属于已识别资产。
如果不属于租赁，可以理解为乙方使用甲方提供的仓储服务，所支付的租金相当于服务费，但无需确认使用权资产和租赁负债。